ACORDAO-COMPLETO-2465531

ACÓRDÃO DE RELAÇÃO

ACÓRDÃO DE RELAÇÃO 4740/2021 ATA 8/2021 - SEGUNDA CÂMARA

Acórdão 4740/2021-TCU-Segunda Câmara
	 Os ministros do Tribunal de Contas da União, reunidos em sessão de 2ª Câmara, ACORDAM, por unanimidade, com fundamento nos artigos 1º, inciso V; e 39, inciso II, da Lei nº 8.443/92, c/c os artigos 1º, inciso VIII; 143, inciso II; e 259, inciso II, do Regimento Interno, em considerar legais para fins de registro os atos de pensão civil em favor de Agripina Maciel de Souza (XXX.823.555-XX) ; Avani Pacheco Soares (XXX.240.905-XX) ; Beatriz Oliveira dos Santos (XXX.054.805-XX) ; Elvira Teixeira da Rocha (XXX.793.255-XX) ; Erotilde Batista de Faria (XXX.031.525-XX) ; Isaac Vieira Santos (XXX.840.275-XX) ; Ivone Ieda Gomes Vieira (XXX.625.635-XX) ; Joao de Souza (XXX.745.665-XX) ; Lucelia Maria Batista dos Santos (XXX.072.875-XX) ; Marinalva Santos da Silva (XXX.745.155-XX) , e prolatar a determinação abaixo indicada, de acordo com o parecer do Ministério Público junto ao TCU:
1. Processo TC-Processo 037.836/2020-0 (PENSÃO CIVIL) 
	1.1. Interessados: Agripina Maciel de Souza (XXX.823.555-XX) ; Avani Pacheco Soares (XXX.240.905-XX) ; Beatriz Oliveira dos Santos (XXX.054.805-XX) ; Elvira Teixeira da Rocha (XXX.793.255-XX) ; Erotilde Batista de Faria (XXX.031.525-XX) ; Isaac Vieira Santos (XXX.840.275-XX) ; Ivone Ieda Gomes Vieira (XXX.625.635-XX) ; Joao de Souza (XXX.745.665-XX) ; Lucelia Maria Batista dos Santos (XXX.072.875-XX) ; Marinalva Santos da Silva (XXX.745.155-XX) ; Vanci Silva Moreira (XXX.730.455-XX) 
	1.2. Órgão/Entidade: Ministério da Saúde.
	1.3. Relator: Ministro Aroldo Cedraz.
	1.4. Representante do Ministério Público: Procuradora-Geral Cristina Machado da Costa e Silva
	1.5. Unidade Técnica: Secretaria de Fiscalização de Integridade de Atos e Pagamentos de Pessoal e de Benefícios Sociais (Sefip) .
	1.6. Representação legal: não há.
	1.7. Determinações/Recomendações/Orientações: 
	1.7.1. determinar à Sefip que promova o sobrestamento da apreciação da concessão relativa à pensão civil deixada por Luiz Fernando de Carvalho (CPF n.º XXX.865.767-XX) , ocupante do cargo de agente de combate a endemias, decorrente de transformação de emprego em cargo público estatutário, por força da Lei n.º 13.026/2014, sem a realização de concurso público, até o trânsito em julgado da ADIn n.º 5.554/DF, em curso no Supremo Tribunal Federal, na qual se questiona a constitucionalidade das transformações de cargos promovidas pela referida lei federal, salientando que o parecer da Procuradoria-Geral da República seria pela procedência da ação (peça n.º 16) .

Segunda Câmara

Ministério da Saúde.

Agripina Maciel de Souza (XXX.823.555-XX); Avani Pacheco Soares (XXX.240.905-XX); Beatriz Oliveira dos Santos (XXX.054.805-XX); Elvira Teixeira da Rocha (XXX.793.255-XX); Erotilde Batista de Faria (XXX.031.525-XX); Isaac Vieira Santos (XXX.840.275-XX); Ivone Ieda Gomes Vieira (XXX.625.635-XX); Joao de Souza (XXX.745.665-XX); Lucelia Maria Batista dos Santos (XXX.072.875-XX); Marinalva Santos da Silva (XXX.745.155-XX); Vanci Silva Moreira (XXX.730.455-XX)

AROLDO CEDRAZ

não há.

PENSÃO CIVIL (PCIV)

Secretaria de Fiscalização de Integridade de Atos e Pagamentos de Pessoal e de Benefícios Sociais (Sefip).